【裁判字號】    97,上訴,2937
【裁判日期】    970710
【裁判案由】    毒品危害防制條例
【裁判全文】
臺灣高等法院刑事判決                97年度上訴字第2937號
上  訴  人
即  被  告  甲○○
上列上訴人因違反毒品危害防制條例案件，不服台灣士林地方法
院97年度訴字第566號，中華民國97年5月26日第一審判決（起訴
案號：台灣士林地方法院檢察署97年度毒偵字第961號），提起
上訴，本院判決如下：
    主  文
上訴駁回。
    理  由
一、按協商判決除有刑事訴訟法第455條之4第1項第1款於聲請協
    商程序終結前，被告撤銷協商合意或檢察官撤回協商聲請者
    ，或第2款被告之協商意思非出於自由意志者，或第4款被告
    所犯非第455條之2所定得以協商判決者，或第6款被告有較
    其他較重之裁判上一罪之犯罪事實者，或第7款法院認應諭
    知免刑、免訴、不受理者等情形之一，或違反刑事訴訟法第
    455條之4第2項後段「法院應於協商合意範圍內為判決。法
    院為協商判決所科之刑，以宣告緩刑、2年以下有期徒刑、
    拘役或罰金為限。」之規定者外，不得上訴；協商判決之上
    訴，除本編有特別規定外，準用第三編第一章及第二章之規
    定；第二審法院認上訴有不合法律上程式或法律上不應准許
    ，或其上訴權已喪失之情形者，應以判決駁回之，刑事訴訟
    法第455條之10第1項、第455條之11第1項、第367條前段分
    別定有明文。
二、經查：被告所犯為毒品危害防制條例第10條第1項前段之施
    用第1級毒品罪，法定刑為6個月以上5年以下有期徒刑，非
    屬最輕本刑3年以上有期徒刑之罪，而被告於原審審審理時
    已與檢察官達成認罪協商之合意，其協商合意內容為被告應
    受有期徒刑10月（見原審筆錄第28頁），且被告於原審供稱
    ：「（您與檢察官達成協商合意是否出於自由意志？）是的
    」等語（見原審卷第28頁），其上訴狀亦未陳明上開協商有
    非出於自由意志而為情事，足認前開認罪協商之合意係出於
    被告自由意志所為。又被告及公訴人並未於原審協商程序終
    結前，撤銷協商合意或撤回協商聲請，且本件亦無有較其他
    較重之裁判上一罪之犯罪事實，復無應諭知免刑、免訴、不
    受理等情形；另協商判決判處被告有期徒刑10月，亦在兩造
    協商範圍，且未違反刑事訴訟法第455條之4第2項「法院應
    於協商合意範圍內為判決。法院為協商判決所科之刑，以宣
    告緩刑、2年以下有期徒刑、拘役或罰金為限。」規定之情
    形，是依前開說明，本件係屬不得上訴之案件。被告上訴意
    旨略以：被告於96年6月間、97年1月8日及97年2月27日均有
    施用第1級毒品而遭查獲，依最高法院決議，經比較新舊法
    後，應依連續犯規定論以一罪，且即使未合於連續犯規定，
    被告於短時間施用毒品之多次行為亦該當集合犯，屬包括一
    罪，本件於97年2月27日施用毒品犯行，應為前開判決效力
    所及云云。惟查：「按依刑法第56條修正理由之說明，謂『
    對繼續犯同一罪名之罪者，均適用連續犯之規定論處，不無
    鼓勵犯罪之嫌，亦使國家刑罰權之行使發生不合理之現象。
    』、『基於連續犯原為數罪之本質及刑罰公平原則之考量，
    爰刪除有關連續犯之規定』等語，即係將本應各自獨立評價
    之數罪，回歸本來就應賦予複數法律效果之原貌。因此，就
    刑法修正施行後多次施用毒品之犯行，採一罪一罰，始符合
    立法本旨。本則法律問題，某甲於刑法修正施行前連續施用
    毒品部分，應依刑法第2條第1項之規定，適用修正前連續犯
    之規定論以一罪；刑法修正施行後之多次施用犯行，除符合
    接續犯之要件外，則應一罪一罰，再就刑法修正施行後之數
    罪，與修正前依連續犯規定所論之一罪，數罪併罰，合併定
    其應執行之刑」，最高法院96年度第9次刑事庭會議決議參
    照。查被告於96年6月間、97年1月8日施用第1級毒品犯行，
    均係於95年7月1日刑法修正施行後所為，依上開說明，被告
    於刑法修正施行後之多次施用犯行，並不符合接續犯之要件
    ，即應一罪一罰，被告上訴意旨，以本案為前開判決效力所
    及為由，指摘原協商判決不當，尚無足採。綜上所述，被告
    對於不得上訴之案件提起上訴，其上訴為法律上不應准許，
    應予駁回，且不經言詞辯論而為之。
據上論斷，應依刑事訴訟法第455條之11、第367條、第372條，
判決如主文。
中    華    民    國    97    年    7     月    10     日
                  刑事第十七庭  審判長法  官  趙功恆
                                      法  官  陳憲裕
                                      法  官  高明哲
以上正本證明與原本無異。
不得上訴。
                                      書記官  梁淑時
中    華    民    國    97    年    7     月    10    日


司法院資訊處製作；財團法人民間司法改革基金會備份。
